【裁判字號】    97,台再,61
【裁判日期】    971204
【裁判案由】    請求給付加班費
【裁判全文】
最高法院民事裁定                九十七年度台再字第六一號
再 審原 告  行政院國軍退除役官兵輔導委員會台北榮民總醫院
法定代理人  黃○○
訴訟代理人  吳至格律師
            余天琦律師
            吳雅筠律師
再 審被 告  甲○○
            丑○○
            乙○○
            酉○○
            玄○○
            辛○○
            戌○○
            申○○
            戊○○
            己○○
            卯  ○
            辰○○
            巳○○
            午○○
            天○○
            庚○○
            丙○○
            亥○○
            宇○○
            壬○○
            寅○○
            子○○
            未○○
            地○○
            丁○○
            宙○○
            癸○○
上列當事人間請求給付加班費事件，再審原告對於中華民國九十
七年六月二十六日本院判決（九十七年度台上字第一三五八號）
，提起再審之訴，本院判決如下：
    主  文
再審之訴駁回。
再審訴訟費用由再審原告負擔。
    理  由
本件再審原告主張本院九十七年度台上字第一三五八號確定判決
有民事訴訟法第四百九十六條第一項第一款適用法規顯有錯誤之
情形，對之提起再審之訴，係以：再審被告依其專長分別隸屬伊
工務室之「公用設備組」、「設計施工組」、「醫學工程組」及
「修復保養組」，在正常上班時間，進行設備儀器之修繕、維護
及保養等工作，而渠等在值班時，僅負責緊急事故之聯繫及通知
，大多數時間則在值班室休息、睡眠、看電視，其工作之目的、
性質與工作密集度，與原約定之勞動契約不同，亦與正常工作八
小時後繼續延長工時之情形迥異，兩造自得另行約定值班期間之
報酬，且再審被告已同意按每小時新台幣 (下同 )四十五元計酬
，該數額並未違反最低工資之規定。原確定判決認再審被告之輪
值屬勞動基準法所規範之延長工時或加班，並於計算再審被告例
休假日值班之十六小時加班費時，未適用勞動基準法第二十四條
及第三十九條規定，致伊溢付二百八十九萬一千零十二元，適用
法規顯屬錯誤云云，為其論據。
惟按民事訴訟法第四百九十六條第一項第一款所謂適用法規顯有
錯誤，係指確定判決所適用之法規，顯然不合於法律規定，或與
司法院現尚有效及大法官會議之解釋，或本院尚有效之判例顯然
違反，或消極的不適用法規，顯然影響判決者而言，不包括認定
事實錯誤之情形在內。又第三審為法律審，其所為判決，以第二
審判決所確定之事實為基礎，故上開規定所謂適用法規顯有錯誤
，對第三審判決言，應以該判決依據第二審判決所確定之事實而
為之法律上判斷，有適用法規顯有錯誤之情形為限。查原確定判
決依據前訴訟程序第二審判決所確定之事實，以再審原告既有以
要求再審被告輪值加班之方式，實際延長再審被告之工作時間，
即符合勞動基準法第二十四條所定應加給延長工作時間之工資之
情形，而為再審原告敗訴之判決，經核並無適用法規顯有錯誤之
情形。再審原告指摘原確定判決適用法規顯有錯誤，求予廢棄，
非有理由。
據上論結，本件再審之訴為無理由。依民事訴訟法第七十八條，
判決如主文。
中    華    民    國  九十七  年   十二   月    四    日
                      最高法院民事第七庭
                          審判長法官  劉  福  來
                                法官  陳  國  禎
                                法官  陳  重  瑜
                                法官  吳  麗  女
                                法官  簡  清  忠
      本件正本證明與原本無異
                                      書  記  官
中    華    民    國  九十七  年   十二   月   十六   日
                                                     m


司法院資訊處製作；財團法人民間司法改革基金會備份。
